臺灣新竹地方法院民事小額判決  
111年度竹北小字第312號
原      告  泰安產物保險股份有限公司新竹分公司

法定代理人  賴金輝  
訴訟代理人  戴源毅  
被      告  李偉杰    住新竹縣○○鎮○○街00號○○○○                           ○○○○○）

上列當事人間請求損害賠償事件，本院於民國111年7月12日言詞
辯論終結，判決如下：
    主  文
被告應給付原告新臺幣參萬陸佰貳拾肆元，及自民國一一一年六
月二十八日起至清償日止，按年息百分之五計算之利息。
原告其餘之訴駁回。
訴訟費用新臺幣壹仟元由被告負擔。
本判決第一項得假執行。但被告如以新臺幣參萬陸佰貳拾肆元為
原告預供擔保後，得免為假執行。
原告其餘假執行之聲請駁回。
    事  實  及  理  由
壹、程序事項　　
    被告經合法通知，未於言詞辯論期日到場，核無民事訴訟法
    第386條所列各款情形，爰依原告聲請由其一造辯論而為判
    決。
貳、實體事項
一、原告起訴主張：被告於民國110年10月2日9時57分許，駕駛
    車牌號碼000-0000號普通重型機車沿新竹縣竹北市嘉豐南路
    二段由南往北行駛，行至新竹縣竹北市六家七路與興嘉豐南
    路二段路口時，未依規定減速，適有原告所承保即訴外人林
    靜雯（下稱林靜雯）駕駛其所有車牌號碼000-0000號自小客
    車（下稱系爭車輛）沿新竹縣竹北市六家七路由西往東行駛
    至上開路口，兩車發生碰撞，致系爭車輛毀損，原告業依保
    險契約賠付被保險人必要修復費用新臺幣（下同）61,247元
    （含烤漆33,797元、工資27,450元，卷第13頁），依保險法
    第53條第1項規定取得代位求償權，爰依侵權行為及保險代
    位之法律關係提起本件訴訟等語。並聲明：⑴被告應給付原
    告61,247元，及自起訴狀繕本送達翌日起至清償日止，按年
    息5%計算之利息；⑵訴訟費用由被告負擔。⑶原告願供擔保請
    准宣告假執行。
二、被告未於言詞辯論期日到場，亦未提出書狀作何聲明或陳述
    。
三、本院之判斷：　
㈠、原告主張本件車禍及損害發生之事實，業據其提出道路交通
    事故當事人登記聯單、道路交通事故現場圖、現場照片暨車
    損照片、估價單、電子發票、行車執照等件為證（卷第15-4
    9頁），且經本院依職權向新竹市警察局函調本件事故之初
    步分析研判表、道路交通事故調查報告表㈠㈡、道路交通事故
    談話紀錄表（卷第55、59-62頁）在卷可憑，核屬相符，而
    被告經合法通知，既未到庭，亦未提出書狀答辯，以供本院
    斟酌，應認原告之主張為可採。
㈡、按因故意或過失，不法侵害他人之權利者，負損害賠償責任
    ；汽車、機車或其他非依軌道行駛之動力車輛，在使用中加
    損害於他人者，駕駛人應賠償因此所生之損害；行經無號誌
    之交岔路口及其他人車擁擠處所，均應減速慢行，作隨時停
    車之準備，民法第184條第1項前段、第191條之2前段及道路
    交通安全規則第93條第1項第2款分別定有明文。本件被告駕
    駛上開機車沿嘉豐南路二段由南往北行駛至上開無號誌交岔
    路口時，未減速慢行，作隨時停車之準備，致碰撞系爭車輛
    右後車尾，有前引資料附卷可參，足認被告對於本件車禍之
    發生，顯有過失，且其過失行為與系爭車輛受損之結果間具
    有相當因果關係，是被告就本件肇事應負過失侵權行為責任
    ，洵堪認定。至於林靜雯於行經無號誌交岔路口未讓右方車
    先行等情，有道路交通事初步分析研判表、道路事故談話紀
    錄表在卷可參（卷第55、61頁），就本件車禍亦有過失。本
    院認被告及林靜雯應各負過失比例50%。
㈢、不法毀損他人之物者，被害人得請求賠償其物因毀損所減少
    之價值，民法第196條定有明文。又被保險人因保險人應負
    保險責任之損失發生，而對於第三人有損失賠償請求權者，
    保險人得於給付賠償金額後，代位行使被保險人對於第三人
    之請求權，保險法第53條第1項亦有規定。另物被毀損時，
    被害人除得依據民法第196條請求賠償外，並不排除民法第2
    13條至第215條之適用，依民法第196條請求賠償物被毀損所
    減少之價額，得以修復費用為估定之標準，但以必要者為限
    （例如：修理材料以新品換舊品，應予折舊），有最高法院
    77年度第9次民事庭會議決議可資參照。經查：本件車禍之
    發生係被告之過失所致，已如前述，被保險人就其所受損害
    ，本得基於侵權行為法律關係向被告請求賠償，而原告既依
    保險契約理賠保險金予被保險人，揆諸上開法條規定，被保
    險人對於侵權行為人之請求權即移轉給保險人，原告自得向
    被告求償。系爭車輛因本件車禍受損，計支付修理費共61,2
    47元（含烤漆33,797元、工資27,450元）等情，有估價單、
    發票在卷可按（卷第33-39、47頁），其修復之部位與系爭
    車輛之車損照片亦屬相符（卷第41-45頁），堪認確係屬修
    復系爭車輛所必要，而各項費用亦尚稱合理。又系爭車輛維
    修既未更新零件，則本件無庸扣除折舊，據此，原告得請求
    烤漆33,797元、工資27,450元，系爭車輛之修復費用總計為
    61,247元（計算式：33,797元+27,450元＝61,247元）。復本
    院認原告所承保系爭車輛之駕駛即林靜雯與有過失，已如前
    述，應負50%責任比例，是被告應賠償30,624元（計算式：6
    1,247元×50%＝30,624元，元以下四捨五入）。四、從而，原
    告依侵權行為及保險代位之法律關係，請求被告賠償30,624
    元及自起訴狀繕本送達翌日即111年6月28日（卷第73頁）起
    至清償日止，按年息5%計算之利息，為有理由，應予准許，
    逾此範圍之請求，則無理由，應予駁回。
五、本件係適用小額訴訟程序所為被告部分敗訴之判決，爰依職
    權宣告假執行。就原告勝訴部分雖陳明願供擔保請准宣告假
    執行，僅係促使法院之職權發動，無庸為准駁之諭知。並依
    民事訴訟法第392條第2項規定，職權為被告酌定相當之擔保
    金額後併宣告得免為假執行，暨於判決時確定被告應負擔之
    訴訟費用如主文第3項所示之金額（即第一審裁判費1,000元
    ）。至原告敗訴部分，其假執行之聲請即失所附麗，應併予
    駁回。　
六、本件判決基礎已臻明確，兩造其餘攻擊防禦方法及訴訟資料
    ，核與判決結果不生影響，爰不一一論述。　　
七、訴訟費用負擔之依據：民事訴訟法第79條，由法院酌量情形
    命一造負擔。　　　　　　
中　　華　　民　　國　　111 　年　　7 　　月　　26　　日
                  竹北簡易庭    法  官  陳麗芬
以上正本證明與原本無異。
如對本判決上訴，非以其違背法令為理由，不得為之，且須於判
決送達後20日內向本院提出上訴狀（須按他造當事人之人數附繕
本），及繳納上訴裁判費新臺幣1,500元。
中　　華　　民　　國　　111 　年　　7 　　月　　26　　日
                                 書記官　曾煜智